【裁判字號】    99,聲,160
【裁判日期】    990705
【裁判案由】    停止執行
【裁判全文】
臺灣臺中地方法院民事裁定               99年度聲字第160號
聲  請  人  丙○○○○○○○○.
相  對  人  合作金庫資產管理股份有限公司
法定代理人  甲○○
代  理  人  乙○○
當事人間聲請停止執行事件，本院裁定如下：
    主    文
聲請人供擔保新臺幣肆拾壹萬仟肆佰壹拾玖元後，本院九十九
年司執字第二五四三四號執行事件對聲請人部分之強制執行程序
，於本院九十九年度訴字第八六六號事件判決確定、和解或撤回
起訴前應暫予停止。
    理      由
一、按：「有回復原狀之聲請，或提起再審或異議之訴，或對於
    和解為繼續審判之請求，或提起宣告調解無效之訴、撤銷調
    解之訴，或對於第4條第1項第5款之裁定提起抗告時，法院
    因必要情形或依聲請定相當並確實之擔保，得為停止強制執
    行之裁定」。強制執行法第18條第2項定有明文。又法院依
    強制執行法第18條第2項定擔保金額而准許停止強制執行之
    裁定者，該項擔保係備供債權人因停止執行所受損害之賠償
    ，其數額應依標的物停止執行後，債權人未能即時受償或利
    用該標的物所受之損害額，或其因另供擔保強制執行所受之
    損害額定之，非以標的物之價值或其債權額為依據（最高法
    院91年度臺抗字第429號、87年度臺抗字第580號、87年度台
    抗字第529號、86年度臺抗字第442號裁定意旨參照）。
二、聲請意旨略以：相對人以其對聲請人被繼承人李瑞英有消費
    借貸債權為由，曾向台灣高雄地方法院(下稱高雄地地院)聲
    請核發89年度促字第11952號支付命令，業以確定為由，於
    89年間向台灣高雄地方法院聲請對繼承人即聲請人為強制執
    行，因無財產可供執行，案經高雄地院核發89年執字第
    10903號債權憑證在案，復持前揭債權憑證聲請本院對聲請
    人財產強制執行中，惟因前揭遺產債務發生時聲請人為未成
    年，且未與家中父母同財共居，無可歸責事由，如由聲請人
    繼承系爭遺產債務顯失公平為由，依繼承編施行法第1-3條
    第4項規定主張限定繼承效果，詎相對人竟仍執前揭債權憑
    證向本院聲請強制執行，亦有執行名義成立後消滅債權之事
    由，為此聲請人已向本院提起債務人異議之訴，案經本院以
    99年度訴字第866號受理中，因判決尚未確定，倘不停止執
    行系爭執行事件，聲請人將受難以回復之損害。為此，願供
    擔保請准宣告停止執行等語。
三、經查，聲請人以其向本院提起債務人異議之訴，並有勝訴之
    望為由，聲請裁定停止本院99年度司執字第25434號強制執
    行程序，業據本院調閱本院99年度訴字第866號卷宗查明屬
    實，有聲請人提出之債務人異議之訴起訴狀影本1件在卷可
    稽，並經本院依職權調取本院99年度司執字第25434號執行
    卷宗核閱屬實，經核合於前述規定，因認聲請人所為停止執
    行之聲請，於法尚無不合。
四、至於聲請人應提供之擔保金方面，本院審酌相對人因停止執
    行，未能即時就其主張對聲請人享有之新台幣(下同)1,908,
    088元債權，經由拍賣聲請人所有財產受償，可能因無法運
    用該筆資金而發生相當於利息之損失，認該項損失之利率，
    以民法法定利率即週年利率5%計算較為客觀，且不受利率波
    動之影響，應屬核算相對人因停止執行所受損害之最妥適標
    準。又再參酌本案訴訟之標的價額的金額不逾民事訴訟法第
    466條所定數額，屬得上訴第三審事件，至第三審終結，其
    期間推定為4年4個月（參照各級法院辦案期限實施要點第2
    條規定民事通常程序第一審審判案件期限1年4個月、民事第
    二審審判案件期限2年、第三審審判案件期限1年），本院綜
    合上情，認為聲請人所應供之擔保金額，以84,167元為適當
    （計算式為：1,908,088×5%×(4＋4/12) =413,419），本
    院認聲請人應供擔保之擔保金額以上開數額為適當，爰裁定
    如主文所示。
五、依強制執行法第18條第2項裁定如主文。
中    華    民    國    99    年    7    月     5    日
                  民事第一庭    法  官  陳學德
正本係照原本作成如不服本裁定應於送達後10日內向本院提出抗
告狀，並繳納抗告費新臺幣1,000元。
中    華    民    國    99    年    7    月     5    日
                                書記官  劉家瑜

司法院資訊處製作；財團法人民間司法改革基金會備份。
